---
title: "landsat_fuego"
author: "Pamela Pairo"
date: "4/8/2021"
output: html_document
---

```{r setup, include=FALSE}
knitr::opts_chunk$set(echo = TRUE)
# load spatial packages
library(sp)
library(rgdal)
library(raster)
library(ggplot2)
library(viridis)
library(rasterVis)
library(gdalUtils)
library (sf)
library (tidyverse)
library(ows4R)
library(httr)
library(tmap)
library (grid)

```


Descarga de las imagenes sentinel 2 desde la página de [Copernicus](https://scihub.copernicus.eu/dhus/#/home). Descargue la imagen del 21/3/2021 de la región de la Comarca Andina.

Primero descargamos de la página de la IGN, los departamentos que abarcan la Comarca Andina (Bariloche y Ñorquinco)

```{r}

wfs_departamentos <-"http://wms.ign.gob.ar/geoserver/wfs"
url <- parse_url(wfs_departamentos)
url$query <- list(service = "wfs",
                  version = "2.0.0",
                  typename = "ign:departamento",
                  request = "GetFeature",
                  outputFormat = "application/json")
request <- build_url(url)
departamentos <- st_read(request)

comarca <- departamentos%>%filter (nam == "Ñorquinco"|nam =="Bariloche" )

qtm(comarca)

```

Luego cargamos las bandas de Sentinel que estan en formato .jp2 y los transformamos a .rif para trabajar con el paquete RASTER.

```{r}
bandas <- list.files("./R20m/", ".jp2", full.names = TRUE)

bandas[9]# banda 12
gdal_translate(bandas[9], "./R20m/B12.tif")

bandas[10]# banda 12
gdal_translate(bandas[10], "./R20m/B08.tif")
```

Cargamos los archivos .tif y calculamos los indices NBR y BAIS 2

```{r}

b12 <- raster("./R20M/B12.tif")
b8 <- raster("./R20M/B08.tif")

incendio<- stack (b12, b8)

incendio

nbr<- (incendio$B08-incendio$B12)/(incendio$B08+incendio$B12)
plot(nbr)
nbr

bais2 <-((1-(sqrt((b06*b07*b8)/b04)))*((b12-b8)/(sqrt(b12+b8))+1))

bais2
```

